臺灣臺北地方法院刑事判決　　　　　　　100年度訴字第176號
公　訴　人　臺灣臺北地方法院檢察署檢察官
被　　　告　顏琮軒
　　　　　　方美華
共　　　同
選任辯護人　張質平律師
上列被告因偽造文書案件，經檢察官提起公訴（100年度偵字第
917 號），本院判決如下：
    主  文        、
顏琮軒、方美華共同行使偽造私文書，足以生損害於他人，各處
有期徒刑貳月，如易科罰金，均以新臺幣壹仟元折算壹日。
    事  實
一、顏琮軒、方美華為夫妻關係，明知顏琮軒之母親即方美華之
    婆婆顏黃蘭，於民國九十六年三月三十一日即已死亡，無從
    再為任何委託其出租房屋之意思表示，且顏黃蘭生前所有位
    於臺北市○○區○○路五四一巷七號四樓之房屋（下稱本房
    屋）業已成為顏黃蘭之遺產，依法應屬顏黃蘭之繼承人即其
    配偶顏家旺及其子女顏琮軒、顏麗香、顏麗華、顏麗美、顏
    麗貴、顏鈺枝等人所公同共有之財產，渠等二人竟共同基於
    偽造私文書後持以行使之犯意聯絡，於九十八年十月四日某
    時，在臺北市○○區○○路五四一巷一四弄二一號顏琮軒父
    親住處，由方美華先將已擬好之房屋租賃契約書（租賃標的
    ：臺北市○○區○○路五四一巷七號四樓之房屋；租賃期間
    ：九十八年十月十日至九十九年十月十日，下稱本房屋租賃
    契約書），交由顏琮軒以顏黃蘭代理人名義在本房屋租賃契
    約書末處代理人欄簽署顏琮軒，並以代理人身分簽署「顏黃
    蘭」，隨後將本房屋租賃契約書交予方美華，由方美華於上
    開其公公住處，持顏黃蘭生前放置在家中之印章，盜蓋顏黃
    蘭之印文在本房屋租賃契約書之出租人欄位、第二頁騎逢處
    及立契約人（甲方）欄位上，表示顏黃蘭將本房屋於租賃期
    間內出租予承租人簡玉琴使用之意思表示，而偽造本房屋租
    賃契約書，再由方美華於同日晚間某時或翌日即九十八年十
    月五日某時，在臺北市○○區○○路五四一巷七號四樓交付
    本房屋租賃契約書予承租人簡玉琴予以行使，足生損害於承
    租人簡玉琴及本房屋之繼承人。嗣經顏麗華發覺始悉上情。
二、案經顏麗華、顏麗美、顏麗香及顏麗貴訴由臺灣臺北地方法
    院檢察署檢察官偵查起訴。
    理  由
一、按傳聞法則之重要理論依據，在於傳聞證據未經當事人之反
    對詰問予以核實，乃予排斥，惟若當事人已放棄對原供述人
    之反對詰問權，於法院審判時表明同意該等傳聞證據可作為
    證據，基於證據資料愈豐富，愈有助於真實發現之理念，並
    貫徹刑事訴訟法修法加重當事人進行主義之精神，確認當事
    人對於證據能力有處分權之制度，傳聞證據經當事人同意做
    為證據，法院認為適當者，亦得為證據。另當事人於調查證
    據時，對於傳聞證據表示「沒有意見」，而未於言詞辯論終
    結前聲明異議，應視為已有將該等傳聞證據採為證據之同意
    ，此刑事訴訟法第一百五十九條之五定有明文。本案被告顏
    琮軒、方美華及渠等二人之辯護人於本院審理程序中已表示
    對卷內人證、書證、物證之證據能力均無意見，本院審理時
    ，被告顏琮軒、方美華及渠等二人之辯護人對被告以外之人
    於審判外之陳述之證據能力並未表示意見，迄本院言詞辯論
    終結前，被告顏琮軒、方美華及渠等二人之辯護人亦未爭執
    本案證據之證據能力，依刑事訴訟法第一百五十九條之五第
    二項之規定，應視為被告顏琮軒、方美華及渠等二人之辯護
    人已同意本案相關之傳聞證據均可做為證據，本院斟酌本案
    卷內之證據並非非法取得，亦無證明力明顯過低之情形，且
    經本院於審判期日依法進行證據之調查、辯論，被告顏琮軒
    及方美華於訴訟上之程序權，已受保障，前揭各該證據，均
    得採為證據。
二、訊據被告顏琮軒固坦承於上揭時地，以顏黃蘭代理人名義在
    本房屋租賃契約書末處代理人欄簽署顏琮軒，並以代理人身
    分簽署顏黃蘭，隨後交付本房屋租賃契約書予被告方美華等
    情，惟矢口否認有何偽造文書之犯行，並辯稱：伊只是單純
    認為本房屋為母親之房屋，且父親表明他要收租，並無侵害
    他人之意思云云；被告顏琮軒之辯護人則以：被告顏琮軒並
    沒有簽母親姓名的犯意，因為他是以代理人的身分簽署這個
    租約，且已經簽了他自己的姓名，發生效力，並不需要簽母
    親的姓名，所以他寫上母親的姓名，並不是簽名，而是寫上
    名字而已，不符合偽造文書的要件等語置辯。訊之被告方美
    華固坦承其於上揭時地，持顏黃蘭生前放置在其公公家中之
    印章，在本房屋租賃契約書上用印，並交付本房屋租賃契約
    書予承租人等情，惟矢口否認有何偽造文書之犯行，辯稱：
    本房屋是伊婆婆的，因為還沒辦繼承，才用伊婆婆名義出租
    ，伊沒有偽造文書之意思云云。被告方美華之辯護人則以：
    本件被告方美華屬於法律上禁止錯誤的情形，而對違法性認
    識有錯誤，雖然被告方美華之行為構成要件有實現，但是他
    並沒有侵害到任何人的權益。顏黃蘭於九十六年三月三十一
    日過世以後，其房屋繼續由其公公顏家旺來使用收益，那只
    是承繼之前父母親使用收益的狀況，一直到顏家旺於九十八
    年六月二十號跌倒，變成植物人，這期間總共有二年三個月
    ，如果今天全體繼承人沒有同意，為何這二年三個月都沒有
    人向顏家旺表示異議，也沒有人向被告方美華表示異議；縱
    令被告方美華構成偽造文書，然被告方美華業經另案由鈞院
    以九十九年度訴字第一二○四號判決判處有期徒刑二月，並
    由臺灣高等法院以九十九年度上訴字第四一三三號決上訴駁
    回，現由最高法院審理中，二件應有實質上接續犯一罪關係
    判決等語置辯。經查：
  (一)被告顏琮軒與被告方美華為夫妻，被告顏琮軒之母親即被告
    方美華之婆婆顏黃蘭已於九十六年三月三十一日死亡，是顏
    黃蘭所有之本房屋業已成為顏黃蘭之遺產，屬顏黃蘭之繼承
    人顏家旺、顏琮軒、顏麗香、顏麗華、顏麗美、顏麗貴、顏
    鈺枝等人公同共有之財產。而於九十八年十月四日某時，在
    臺北市○○區○○路五四一巷一四弄二一號被告顏琮軒父親
    住處，由被告方美華先將已擬好之本房屋租賃契約書（租賃
    標的：臺北市○○區○○路五四一巷七號四樓之房屋；租賃
    期間：九十八年十月十日至九十九年十月十日），交由被告
    顏琮軒以顏黃蘭代理人名義在租賃契約書末處代理人欄簽署
    「顏琮軒」，並以代理人身分簽署「顏黃蘭」，隨後被告顏
    琮軒交付本房屋租賃契約書予被告方美華，由被告方美華於
    上開其公公顏家旺住處，持顏黃蘭生前放置在顏家旺家中之
    印章，蓋上顏黃蘭之印文在本房屋租賃契約書之出租人欄位
    、第二頁騎逢處及立契約人（甲方）欄位上，再由被告方美
    華於同日晚間某時或翌日即九十八年十月五日某時，在臺北
    市○○區○○路五四一巷七號四樓交付本房屋租賃契約書予
    承租人簡玉琴等情，業據被告顏琮軒、方美華於警訊及本院
    審理時坦承不諱（見臺灣臺北地方法院檢察署九十九年度發
    查字第二○六四號卷第一三頁至第一四頁、第一七頁至第一
    八頁、本院卷第二五五頁至第二五七頁），且有顏黃蘭之除
    戶戶籍謄本、建物門牌查詢、臺北市松山地政事務所網路申
    領異動索引、臺北市稅捐稽徵處九十八年房屋稅繳款書、本
    房屋租賃契約書等件在卷可稽（見臺灣臺北地方法院檢察署
    九十九年度他字第四九三六號卷第一三頁至第二三頁），是
    上開事實，首堪認定。
  (二)被告顏琮軒及方美華固以前情置辯，惟按繼承因被繼承人死
    亡而開始，繼承人有數人時，在分割遺產前，各繼承人對於
    遺產全部為公同共有，民法第一千一百五十一條定有明文；
    又人之權利能力終於死亡，其權利義務因死亡而開始繼承，
    由繼承人承受，故關於遺產之法律行為，自當由繼承人為之
    ，被繼承人生前委任之代理人，依民法第五百五十條之規定
    ，其委任關係，除契約另有訂定，或因委任事務之性質不能
    消滅者外，自應歸於消滅，換言之，人之權利能力，終於死
    亡，其權利義務因死亡而開始繼承，應由全體繼承人承受，
    故關於遺產之法律行為，自當由全體繼承人為之，被繼承人
    縱令於生前曾授權他人為之，亦因其死亡權利主體不存在而
    授權關係歸於消滅，自不得再以授權人之名義為法律行為（
    最高法院八十年度臺上字第四○九一號判決要旨參照）。是
    被告顏琮軒於本院審理時辯稱：因為之前房屋出租的事情，
    伊父母親都委託方美華出租云云一節，縱認被告顏琮軒所述
    屬實，於顏黃蘭過世前，被告方美華確係負責受託處理房屋
    出租事宜，惟依前揭最高法院判決意旨，顏黃蘭縱生前確曾
    授權被告方美華處理租賃房屋事宜，然顏黃蘭既已於九十六
    年三月三十一日去世，被告方美華與顏黃蘭之間任何委任關
    係即因顏黃蘭死亡而歸於消滅，被告方美華自不得以其與顏
    黃蘭之間曾有委任關係，而認其有權持用顏黃蘭之印章於任
    何房屋租賃契約書上蓋章。
  (三)再被告顏琮軒於本院審理時辯稱：顏黃蘭過世後，伊、顏家
    旺、顏麗華、顏麗美、顏麗香、顏麗貴、方美華在松山路五
    四一巷一四弄二一號開會，伊父親顏家旺說房屋要繼續出租
    ，他要收租，有會議記錄云云一節，然依證人即告訴人顏麗
    華於警詢中證稱：臺北市○○區○○路五四一巷七號四樓是
    伊母親顏黃蘭所有，伊母親過世後，應為所有繼承人繼承之
    財產，而顏琮軒與方美華偽造伊母親簽名及印章出租予簡玉
    琴等語（見上開發查卷第四頁至第五頁），及於偵查中陳稱
    ：我們即伊、顏麗美、顏麗香、顏麗貴並未同意弟弟顏琮軒
    出租上開房屋，房子租的問題是伊母親處理，母親過世後，
    父親說要分財產，但顏琮軒不同意，沒辦法做分割等語（見
    臺灣臺北地方法院檢察署一○○年度偵字第九一七號卷第二
    五頁），足見證人顏麗華、顏麗美、顏麗香、顏麗貴等人並
    未同意顏黃蘭之遺產由被告顏琮軒及方美華處理，否則，告
    訴人顏麗華、顏麗美、顏麗香及顏麗貴何以須對於本房屋租
    賃契約書主張係被告顏琮軒及方美華偽造；況，被告顏琮軒
    供稱有開會，父親要繼續出租，有做成書面會議紀錄云云，
    惟既有書面之會議紀錄，且為對於顏黃蘭所有多間房屋繼續
    出租之重大情事，何以被告顏琮軒及方美華於警詢、偵查迄
    本院準備程序中均未提及，卻於本院審理中，由檢察官訊問
    時始提及此點，且均未提出所謂之書面會議決議以實其說；
    再者，依被告顏琮軒所供稱繼承人之ㄧ之顏鈺枝並未出席上
    開會議，是苟確有上開會議，未經全體繼承人同意前，該會
    議決議效力，尚非無疑，顯見被告顏琮軒上揭所辯，為臨訟
    卸責之詞，不足為採。
  (四)據卷附被告顏琮軒及方美華所提出租賃標的各為臺北市○○
    路五三五號五樓、二樓、六樓、臺北市○○路五三七號八樓
    等共五份房屋租賃契約內容可知（見本院卷第九二頁至第一
    一二頁），上開五份租賃契約書上均以顏家旺為出租人，且
    為顏家旺自行簽名，而上開五份租賃契約書之標的均為顏黃
    蘭之遺產則有財政部臺北市國稅局遺產稅繳清證明書可佐（
    見本院卷第一○二頁至第一○三），是顏家旺既均曾以自己
    名義與上開五份房屋租賃契約承租人彭文育、司宗儒、黃寶
    蓮、沈錦勳及黃孟涵簽立房屋租賃契約，或可認顏家旺就顏
    黃蘭過世後之遺產有關房屋有管理、使用、收益之權，然亦
    無從就上開五份租賃契約書推斷顏家旺有授權被告顏琮軒及
    方美華出租房屋，因此，顏家旺是否曾授權被告顏琮軒及方
    美華代為處理本房屋之租賃事宜，已非無疑；再依卷附被告
    顏琮軒及方美華所提出本房屋之九十七年三月十日房屋租賃
    契約書可知（見本院卷第一一○頁至第一一二頁），顏家旺
    於斯時確係以自己名義出租，若被告顏琮軒及方美華確實有
    經顏家旺授權委任處理本房屋事宜，則於簽立九十七年三月
    十日之租賃契約書時，應由被告顏琮軒或被告方美華以顏家
    旺代理人身分為之即可，何以顏家旺又在九十七年三月十日
    之租賃契約書上親自簽名；再者，苟被告顏琮軒欲代理顏家
    旺出租上開房屋時，衡情應由被告顏琮軒以顏家旺名義代為
    於上開房屋租賃契約書上蓋用顏家旺之印章，而非被告顏琮
    軒為顏黃蘭代理人，且由被告方美華私自蓋用顏黃蘭之印章
    。另依最高法院三十年上字第一九五五號判例意旨，未經分
    割之遺產，經各繼承人互推一人管理者，該管理權係基於委
    任契約而發生，縱顏家旺有經其餘繼承人授權或推為遺產管
    理人且曾再委任被告處理系爭房屋之租賃事宜，被告應屬民
    法第五百三十七條但書所指之受複委任之第三人，依民法第
    五百三十七條「受任人應自己處理委任事務。但經委任人之
    同意或另有習慣或有不得已之事由者，得使第三人代為處理
    。」之規定，惟本件亦查無有民法第五百三十七條但書所示
    之經原委任人同意、依習慣、或有不得已事由等情形，自難
    認被告有合法取得複委任關係，是被告方美華尚無從據此取
    得合法蓋用顏黃蘭印章之權限。
  (五)再被告顏琮軒辯稱僅有簽名，方美華為何會拿印章，伊不知
    道云云，然依被告顏琮軒於本院審理時供稱：租賃契約書是
    方美華交給伊，因為當時伊父親跌倒，所以由伊代理出租，
    方美華說房屋要出租，伊就簽上伊母親名字，之前房屋租賃
    契約，其上顏黃蘭印章是方美華蓋的，伊知道方美華會拿顏
    黃蘭印章去蓋等語（見本院卷第二三六頁及背面），由上可
    知，被告顏琮軒在被告方美華交付本房屋租賃契約書時，被
    告方美華已告知本房屋要出租，而由被告顏琮軒自行決定以
    顏黃蘭代理人名義出租，且被告顏琮軒先前已知悉被告方美
    華會拿顏黃蘭印章蓋在租賃契約上，則在被告顏琮軒決定以
    顏黃蘭名義出租時，已傳達被告方美華要蓋上顏黃蘭之印章
    之意，因此，被告方美華始會取置放在顏家旺家中之顏黃蘭
    印章蓋印在本房屋租賃契約書上，足見被告顏琮軒及方美華
    就盜蓋顏黃蘭印章偽造租賃契約書之犯行有犯意聯絡及行為
    分擔。
  (六)按偽造文書罪，係著重於保護公共信用之法益，即使該偽造
    文書所載之作成名義人業已死亡，而社會一般人仍有誤認其
    為真正文書之危險，亦即社會上一般人仍有誤認該偽造文書
    所表示之非真實事實為真正，予以利用之餘，自難因其死亡
    阻卻犯罪之成立（最高法院二十一年上字第二六六八號判例
    要旨參照）。依前所述，被繼承人顏黃蘭生前縱曾授權被告
    顏琮軒或方美華處理上開房屋之出租事宜，然被告顏琮軒及
    方美華主觀上既已明知被繼承人顏黃蘭業已死亡，亦即被繼
    承人顏黃蘭生前與被告方美華間之授權關係已歸於消滅，被
    告方美華猶仍逕自取用顏黃蘭生前之印章並盜蓋該印章在本
    房屋租賃契約書上，自屬偽造私文書行為。又本房屋既屬繼
    承人全體共有，則基於本房屋租賃契約書所衍生之權利義務
    ，自影響承租人簡玉琴與繼承人之權益，如房屋之租金或有
    毀損、修繕之問題，承租人簡玉琴應向何人支付租金、主張
    權利或應由何人向承租人收取租金、何人負擔修繕義務等，
    是被告顏琮軒及方美華偽造本房屋租賃契約書自足以生損害
    於承租人簡玉琴及顏黃蘭共同繼承人。從而，被告顏琮軒及
    方美華主觀上有行使偽造私文書之知與欲，客觀上亦確有行
    使偽造私文書之行為，均堪認定。
  (七)另按行為雖已該當於某項刑事犯罪構成要件之規定，但其侵
    害之法益及行為均極輕微，在一般社會倫理觀念上尚難認有
    科以刑罰之必要者；則對此項該當於刑事犯罪構成要件之行
    為，如不予追訴處罰，亦不違反社會共同生活之法律秩序時
    ，始能視為無實質之違法性，難認已構成該項刑事犯罪（最
    高法院七十四年臺上字第四二二五號判例、九十六年度臺上
    字第六一一七號判決意旨參照）。經查，本件被告顏琮軒及
    方美華所涉犯之行使偽造私文書犯行，為侵害社會法益之罪
    ，主要在保護文書之公共信用，或係文書之真正、法律交易
    之可靠性、安全性及信賴性，而上開所保護之法益於立法意
    旨上，難認極為輕微，此由刑法第二百十條偽造私文書罪之
    法定刑為五年以下有期徒刑，即可知悉，且被告顏琮軒及方
    美華是在明知顏黃蘭已死亡之情形下，仍推由被告方美華持
    顏黃蘭之印章盜蓋在租賃契約書上，衡酌被告顏琮軒及方美
    華行為時之主觀犯意、客觀情事，及依一般社會大眾倫理、
    法治觀念、經驗法則加以判斷，本件被告顏琮軒及方美華偽
    造私文書後持以行使之犯行，亦非輕微，仍具有值得科處刑
    罰之違法性，再審酌最高法院七十四年臺上字第四二二五號
    判例之基礎事實，係針對一張信紙等價值甚微物品而為適用
    ，核與本件係表彰不動產租賃之情形，並不相同，是被顏琮
    軒及方美華告所涉本件行使偽造文書之犯行，難認不具可罰
    的違法性。
  (八)再按除有正當理由而無法避免者外，不得因不知法律而免除
    刑事責任，但按其情節得減輕其刑，刑法第十六條定有明文
    。而究有無該條所定情形而合於得免除其刑者，係以行為人
    欠缺違法性之認識，即以無違法性之認識為前提，且其欠缺
    違法性認識已達於不可避免之程度者，始足當之（最高法院
    九十二年臺上字第四四九七號判例意旨參照）。又所謂可否
    避免，應依行為人的社會地位、能力及知識程度等一切因素
    考量，判斷行為人是否得以意識到行為之違法，且當行為人
    對自己之行為是否涉及不法有疑慮時，即負有查詢之義務，
    不能恣意以不確定之猜測，擅斷主張自己之行為屬無法避免
    之禁止錯誤，否則倘若一律可主張欠缺不法意識而免責，無
    異鼓勵輕率，亦未符合社會良性之期待。查本件被告顏琮軒
    及方美華於蓋用顏黃蘭印章時均為壯年，應已具有相當社會
    歷練及法治常識，且已知悉顏黃蘭死亡乙節，是本房屋已成
    為民法上繼承之標的，應由顏黃蘭之全體繼承人共同繼承一
    事，被告顏琮軒及方美華自不得諉為不知，被告顏琮軒及方
    美華倘對得否用印之行為有所疑慮，仍應盡力尋求解答，或
    詢問顏黃蘭之全體繼承人意見，或諮詢其他專業人員或相關
    機構等，實不得逕以上開房屋之登記名義人因尚未辦理繼承
    登記，仍為顏黃蘭，以及承租人簡玉琴未予異議為由，以圖
    被告顏琮軒及方美華渠等二人自身犯罪行為之免責。從而，
    被告顏琮軒及方美華對於本件行使偽造文書之犯行，實難認
    欠缺違法性之認識，且未達不可避免之程度，自不得據此而
    阻卻其刑事責任。
  (九)按如數行為於同時同地或密切接近之時地實施，侵害同一之
    法益，各行為之獨立性極為薄弱，依一般社會健全觀念，在
    時間差距上，難以強行分開，在刑法評價上，以視為數個舉
    動之接續施行，合為包括之一行為予以評價，較為合理，則
    屬接續犯，而為包括之一罪（最高法院八十六年臺上字第三
    二九五號判例意旨可資參照）。查被告方美華雖因另案盜蓋
    顏黃蘭印章偽造房屋租賃契約案件，經本院以九十九年度訴
    字第一二○四號判決判處有期徒刑二月，再經臺灣高等法院
    以九十九年度上訴字第四一三三號判決上訴駁回，現於最高
    法院審理中（下稱另案），此有上揭判決書及臺灣高等法院
    被告全國前案紀錄表在卷可按，然依上開二判決所認之犯罪
    事實為被告方美華係於九十九年一月十五日晚間七時起至九
    時止間之某時，持顏黃蘭生前放置在家中之印章，盜蓋顏黃
    蘭之印文在房屋租賃契約（租賃標的：臺北市○○區○○路
    五三七號三樓之房屋），審酌另案犯罪時間與本案犯行成立
    之時間差距有三月餘，且係不同之租賃標的，二者並無同時
    同地或密切接近之時地實施，各行為之獨立性亦非薄弱，在
    時間差距上，亦無難以強行分開之情，是揆諸上揭判例意旨
    ，本件被告方美華行使偽造私文書之犯行尚難認定與另案屬
    接續犯，而為包括之ㄧ罪。
  (十)綜上，本案事證已臻明確，被告顏琮軒及方美華行使偽造私
    文書之犯行，洵堪認定，應予依法論科。
三、核被告顏琮軒及方美華所為，均係犯刑法第二百十六條、第
    二百十條條之行使偽造私文書罪。被告顏琮軒及方美華就上
    揭犯行，有犯意聯絡及行為分擔，應論以共同正犯。被告顏
    琮軒及方美華盜蓋顏黃蘭印章之行為係偽造上開私文書之部
    分行為，又偽造私文書後進而行使，偽造之低度行為即為行
    使之高度行為所吸收，均不另論罪。爰審酌被告顏琮軒並無
    犯罪之前科紀錄，有臺灣高等法院被告前案記錄表在卷可稽
    ，素行堪稱良好，被告顏琮軒及方美華均已壯年，應具有相
    當之社會歷練及法治觀念，竟未得顏黃蘭其他繼承人之同意
    ，盜蓋顏黃蘭之印章出租上開房屋，已生損害於承租人簡玉
    琴及顏黃蘭之全體繼承人之權益，所為非是，兼衡被告顏琮
    軒及方美華始終否認全部犯行，惟本件被告顏琮軒及方美華
    應僅係因思慮未週，貪圖一時便利，始觸犯法網，是犯罪情
    節非重等一切情狀，各量處如主文所示之刑，並均諭知易科
    罰金之折算標準。至本房屋租賃契約書之出租人欄位、第二
    頁騎逢處及立契約人（甲方）欄位上所蓋用之「顏黃蘭」印
    文，係被告方美華以顏黃蘭真正印章所盜蓋，並非偽造之印
    文，是依據刑法第二百十九條之規定，均無庸沒收。另本房
    屋租賃契約書經行使後，已屬簡玉琴所有之物，自無從併予
    沒收，附此敘明。
據上論斷，依刑事訴訟法第二百九十九條第一項前段，刑法第二
十八條、第二百十六條、第二百十條、第四十一條第一項前段，
判決如主文。
本案經檢察官文家倩到庭執行職務。
中    華    民    國   100    年    5     月    24    日
                  刑事第十八庭  審判長法  官  彭慶文
                                      法  官  林芳華
                                      法  官  林玉蕙
上正本證明與原本無異。
如不服本判決應於收受送達後10日內向本院提出上訴書狀，並應
敘述具體理由；其未敘述上訴理由者，應於上訴期間屆滿後20日
內向本院補提理由書（均須按他造當事人之人數附繕本）「切勿
逕送上級法院」。告訴人或被害人如對於本判決不服者，應具備
理由請求檢察官上訴，其上訴期間之計算係以檢察官收受判決正
本之日期為準。
                                      書記官  陳怡君
中    華    民    國   100    年    5     月    25    日
附錄本案論罪科刑法條
中華民國刑法第210條
（偽造變造私文書罪）
偽造、變造私文書，足以生損害於公眾或他人者，處 5 年以下
有期徒刑。
中華民國刑法第216條
（行使偽造變造或登載不實之文書罪）
行使第 210 條至第 215 條之文書者，依偽造、變造文書或登載
不實事項或使登載不實事項之規定處斷。